臺灣苗栗地方法院民事簡易判決
                            　 111年度苗簡字第401號
原      告  張見文  
被      告  吳偉銘  

上列當事人間請求侵權行為損害賠償事件，本院於中華民國111
年8月30日言詞辯論終結，判決如下：
    主      文
被告應給付原告新臺幣92,835元，及自民國111年7月2日起至清
償日止，按週年利率百分之5計算之利息。
原告其餘之訴駁回。
訴訟費用新臺幣2,430元，其中新臺幣1,022元由被告負擔，餘由
原告負擔。
本判決第一項得假執行。但被告如以新臺幣92,835元為原告預供
擔保後，得免為假執行。
原告其餘假執行之聲請駁回。
    事實及理由
壹、本件被告經合法通知，無正當理由未於言詞辯論期日到場，
    核無民事訴訟法第386條所列各款情形，爰依原告之聲請，
    由其一造辯論而為判決。
貳、原告主張：
一、被告於民國109年5月2日下午6時58分許，駕駛8P-2700號自
    用小客車，沿苗栗縣中華路354巷由西北往東南行駛，行經
    中華路354巷與中華東街顯示閃光紅燈之交岔路口處時，未
    減速慢行且未禮讓幹道車先行，而與騎乘933-JFU號普通重
    型機車之原告發生碰撞，致原告受有雙側膝部、雙側足部、
    雙側手部擦傷等傷害。被告曾因前開事實，經本院判處過失
    傷害罪，處拘役30日。
二、原告請求被告賠償之明細：醫療費用新臺幣（下同）12,012
    元、交通費9,280元（自原告住所至苗栗醫院單趟計程車車
    資145元，來回290元，共就醫32次，合計9,280元，29032＝
    9,280）、機車維修費18,900元、安全帽費用600元、慰撫金
    100,000元、薪資損失80,000元（日薪為2,500元，共就醫32
    次，故無法工作損失為80,000元，2,50032＝80,000元），
    合計220,792元。
三、其依民法第184第1項前段、第191-2條、第193條第1項規定
    請求被告負損害賠償責任，並聲明：被告應給付原告220,79
    2元，及自本書狀繕本送達之翌日起至清償日止，按年息分
    之5計算之利息。訴訟費用由被告負擔。原告願供擔保，請
    准宣告假執行。
參、被告則未於言詞辯論期日到場，亦未提出書狀為任何聲明或
    陳述。　
肆、本院之判斷
一、原告主張被告於上開時、地駕駛上開自用小客車，沿苗栗縣
    中華路354巷由西北往東南行駛，行經中華路354巷與中華東
    街顯示閃光紅燈之交岔路口處時，未減速慢行且未禮讓幹道
    車先行，而與騎上開普通重型機車之原告發生碰撞，致原告
    受有雙側膝部、雙側足部、雙側手部擦傷等傷害之事實，業
    據其提出苗栗醫院於109年6月24日出具第153523號乙種診斷
    證明書暨醫療費用收據為證，另有本院110年度苗交簡字第2
    06號刑事判決存卷可考，並經本院依職權調閱上開刑事案件
    偵審卷宗，核閱屬實；被告對原告主張之事實，已於相當時
    期受合法之通知，而於言詞辯論期日不到場，亦未提出準備
    書狀爭執，依民事訴訟法第436條第2項、第280條第3項準用
    第1項規定，視同自認，堪認原告之主張為真正。
二、按駕駛人駕駛汽車，應遵守道路交通標誌、標線、號誌之指
    示。道路交通安全規則第93條第1項定有明文。又閃光黃燈
    表示「警告」，車輛應減速接近，注意安全，小心通過；閃
    光紅燈表示「停車再開」，車輛應減速接近，先停止於交岔
    路口前，讓幹道車優先通行後認為安全時，方得續行，道路
    交通標誌標線號誌設置規則第211條第1項亦有明文。經查，
    本件被告駕駛上開車輛，未遵循閃光紅燈號誌「停車再開」
    之指示禮讓幹道車優先通行後認為安全時方續行，而貿然向
    前行駛，致原告煞車不及而肇事，認本件車禍應由被告負擔
    全部之過失責任至明。又其過失行為與原告前揭受傷結果、
    系爭機車等財物受損具有相當因果關係，自構成侵權行為，
    應負損害賠償之責。
三、按因故意或過失，不法侵害他人之權利者，負損害賠償責任
    ；汽車、機車或其他非依軌道行駛之動力車輛，在使用中加
    損害於他人者，駕駛人應賠償因此所生之損害；不法侵害他
    人之身體或健康者，對於被害人因此喪失或減少勞動能力或
    增加生活上之需要時，應負損害賠償責任，不法侵害他人之
    身體、健康、名譽、自由、信用、隱私、貞操，或不法侵害
    其他人格法益而情節重大者，被害人雖非財產上之損害，亦
    得請求賠償相當之金額。民法第184條第1項前段、第191條
    之2本文、第193條第1項、第195條第1項本文分別定有明文
    。查，被告駕駛上開自小客車有未讓幹道車優先通行之過失
    侵害原告身體權之侵權行為事實，業經認定於前，從而，原
    告依上開規定，訴請被告負賠償責任，核屬有據。茲將原告
    得請求被告賠償之金額，分述如下：
　　⒈醫療費用暨醫療用品費用部分：
　　　原告主張因被告前開過失傷害行為，受有雙側膝部、雙側
      足部、雙側手部擦傷等傷害，而支出醫療費用暨醫療用品
      支出共計12,012元（詳如附表），業據提出苗栗醫院之醫
      療費用收據可稽，故原告此部分主張，自屬有據，堪以採
      認。
    ⒉交通費部分：
　　　原告主張其因本件事故受傷不良於行，支出交通費9,280
      元乙情，依據診斷證明書所在就醫日期計算計程車資，且
      有網路查詢計程車資資料可憑，故原告主張自其住所至苗
      栗醫院單趟計程車車資145元，來回290元，共就醫32次，
      合計9,280元（29032＝9,280），亦屬有據，應認可採。
    ⒊不能工作之薪資損失部分： 
　　  ⑴原告主張其於本次事故前從事園藝除草工作，受傷期間
        無法工作，受有不能工作之薪資損失，業據提出苗栗醫
        院診斷證明書為證。依醫院診斷證明書記載：「雙側膝
        部擦傷，雙側足部擦傷，雙側性手部擦傷。㈡醫師囑言
        ：病人於109年5月2日至急診就診，經診治後於109年5
        月2日離院。病人於109年5月3、4、5、6、7、8、9、10
        、11、12、13、14、15、16、17、18、19、20、21、22
        、23、24、25、26、27、28、29、31、6月2、4、7、9
        日及12日回診追蹤治療。」，為原告因傷無法工作之期
        間。
　　  ⑵原告主張其每日薪資為2,500元乙節，未提出任何證據，
        然原告主張其擔任園藝除草工作，係依有人需聘僱其除
        草方有收入，無法證明原告受傷期間固定受有每日2,50
        0元之收益，故原告此部分舉證未足。惟依原告之年齡
        、能力、技能、社會經驗等觀之，在通常情形下，其從
        事勞動工作每月可能之收入，至少應不低於基本工資，
        本院認以法定基本工資為本件計算基礎，應稱合理。又
        依行政院勞動部公布之一般勞工基本工資，自109年1月
        1日起之每月基本工資為23,800元，則原告自109年5月2
        日起至109年6月9日就醫期間，受有不能工作之薪資損
        失為29,353元（計算式：23,800×37/30＝29,353）。
　　4、機車修理費18,900元：按不法毀損他人之物者，被害人
       得請求賠償其物因毀損所減少之價額，民法第196條定有
       明文。又請求賠償物被毀損所減少之價額，得以修復費
       用為估定標準，但以必要者為限，例如修理材料費以新
       品換舊品應予折舊（最高法院77年第9次民事庭會議決議
       參照）。經查，系爭車輛修復之材料更換係以新品替換
       舊品，計算材料零件之損害賠償數額時，自應扣除折舊
       部分始屬合理。而系爭車輛之修理費用18,900元，全部
       為零件，本院依行政院所頒固定資產耐用年數表及固定
       資產折舊率之規定，機械腳踏車之耐用年數為3年，依定
       率遞減法每年折舊1,000分之536，另依營利事業所得稅
       查核準則第95條第6項規定「固定資產提列折舊採用定率
       遞減法者，以1年為計算單位，其使用期間未滿1年者，
       按實際使用之月數相當於全年之比例計算之，不滿1月者
       ，以1月計」，該車自出廠日2011年9月至肇事日109年5
       月2日，使用8年8月，有本院查詢紀錄可佐，則零件扣除
       折舊後之修復費用估定為1,890元，是此部分原告請求1,
       890元，亦屬有據，應予准許，逾此範圍，應屬無憑，而
       予以駁回。
　   ⒌安全帽損失部分：
　　　原告主張因本件車禍致安全帽損壞，另購買新安全帽支出
      600元，並提出免用統一發票收據為證。按當事人已證明
      受有損害而不能證明其數額或證明顯有重大困難者，法院
      應審酌一切情況，依所得心證定其數額；民事訴訟法第22
      2條第2項定有明文。本件車禍係原告騎乘機車與被告駕駛
      車輛發生碰撞後，人車倒地，是當時所戴安全帽應有損害
      ，衡情有更換之必要。而安全帽屬消耗品，隨使用時間磨
      損而降低品質，自應予折舊，本院參考原告購買新品之價
      格為600元，認折舊後原有安全帽之價值應剩餘300元，則
      原告得請求被告賠償300元，逾此部分，應予駁回。　
　　 ⒍精神慰撫金部分：
　　　按不法侵害他人之人格權，被害人受有非財產上損害，請
      求加害人賠償相當金額之慰撫金時，法院對於慰撫金之量
      定，應斟酌實際加害情形、所造成之影響、被害人痛苦之
      程度、兩造之身分地位、經濟情形及其他各種狀況，以核
      定相當之數額（最高法院47年台上字第1221號、51年台上
      字第223號判例意旨參照）。查原告因被告前開過失傷害
      行為，而受有上開傷勢，已如前述，堪認原告精神上自受
      有一定程度之痛苦，原告依民法第195條第1項規定，請求
      非財產上損害賠償，核屬有據。爰審酌原告高職畢業、自
      稱現月薪約35,000元，110年薪資所得24萬元、名下財產
      無不動產等情，業經原告陳述在卷，被告110年薪資所得4
      53,600元、名下財產無不動產等情，有兩造稅務電子閘門
      所得調件明細表可憑，經綜合考量兩造之關係、身分地位
      、經濟狀況、被告之侵權行為態樣暨情節等一切情狀，認
      原告請求被告賠償10萬元之非財產上損害尚屬過高，應核
      減為4萬元為適當。
    ⒎綜上，原告得請求被告賠償之金額共計92,835元（計算式
      ：12,012+9,280+29,353+1,890元+300+40,000元＝92,835
      ）。另強制汽車責任保險第32條規定，保險人依法給付之
      保險金，應視為被保險人損害賠償金額之一部。原告因系
      爭車禍事故尚未受領強制汽車責任保險金，故本件賠償金
      額尚未扣除保險金，併此敘明。
四、末按遲延之債務，以支付金錢為標的者，債權人得請求依法
    定利率計算之遲延利息。給付無確定期限者，債務人於債權
    人得請求時，經其催告而未為給付，自受催告時起，負遲延
    責任。其經債權人起訴而送達訴狀，或依督促程序送達支付
    命令，或為其他相類之行為者，與催告有同一之效力。應付
    利息之債務，其利率未經約定，亦無法律可據者，週年利率
    為百分之5，民法第233條第1項、第229條第2項及第203條分
    別定有明文。本件原告請求被告給付之損害賠償，係以支付
    金錢為標的，且無確定期限及約定利率，故原告請求被告給
    付自民事起訴狀繕本送達翌日即111年7月2日起至清償日止
    ，按週年利率百分之5計算之利息，應予准許。
五、綜上所述，原告依侵權行為損害賠償之法律關係，請求被告
    給付92,835元，及自民事訴訟起訴狀繕本送達翌日即111年7
    月2日起至清償日止，按週年利率百分之5計算之利息，為有
    理由，應予准許。逾此範圍之請求，則無理由，應予駁回。
六、本件原告勝訴部分係依民事訴訟法第427條第2項第11款適用
    簡易訴訟程序所為被告敗訴之判決，依同法第436條第2項、
    第389條第1項第3款規定，應依職權宣告假執行。至原告敗
    訴部分，其假執行之聲請即失所依憑，應予駁回。
七、訴訟費用負擔之依據：民事訴訟法第79條（計算方式：92,8
    35÷220,792x2,430=1,022，小數點以下四捨五入）
中　　華　　民　　國　　111 　年　　9 　　月　　13　　日
                  苗栗簡易庭  法  官 張珈禎
以上為正本係照原本作成。
如不服本判決，應於送達後20日內，向本院提出上訴狀並表明上
訴理由，如於本判決宣示後送達前提起上訴者，應於判決送達後
20日內補提上訴理由書（須附繕本）。
中　　華　　民　　國　　111 　年　　9 　　月　　13　　日
                              書記官 林岢禛
附表一：醫療及交通費用明細
編號 日期 醫療費用 交通費用 頁碼 1 109年5月3日 480元 290元 卷31、33頁 2 109年5月3日 320元   3 109年5月4日 320元 290元 卷35頁 4 109年5月5日 320元 290元 卷37頁 5 109年5月6日 320元 290元 卷39頁 6 109年5月7日 320元 290元 卷41頁 7 109年5月8日 320元 290元 卷43頁 8 109年5月10日 320元 290元 卷45、47頁 9 109年5月10日 320元   10 109年5月11日 320元 290元 卷49頁 11 109年5月12日 320元 290元 卷51頁 12 109年5月13日 440元 290元 卷53頁 13 109年5月15日 320元 290元 卷55、57頁 14 109年5月15日 320元   15 109年5月16日 320元 290元 卷59頁 16 109年5月17日 320元 290元 卷61頁 17 109年5月18日 320元 290元 卷63頁 18 109年5月19日 320元 290元 卷65頁 19 109年5月20日 320元 290元 卷67頁 20 109年5月21日 320元 290元 卷69頁 21 109年5月22日 320元 290元 卷71頁 22 109年5月23日 320元 290元 卷73頁 23 109年5月24日 320元 290元 卷75頁 24 109年5月25日 320元 290元 卷77頁 25 109年5月26日 320元 290元 卷79頁 26 109年5月27日 320元 290元 卷81頁 27 109年5月28日 320元 290元 卷83頁 28 109年5月29日 372元 290元 卷85頁 29 109年5月31日 440元 290元 卷87頁 30 109年6月2日 320元 290元 卷89頁 31 109年6月4日 320元 290元 卷91頁 32 109年6月7日 320元 290元 卷93頁 33 109年6月9日 320元 290元 卷95頁 34 109年6月12日 445元 290元 卷97頁 35 109年6月24日 555元 290元 卷99頁   12,012元 9,280元